臺灣士林地方法院民事裁定　　　　　100年度消債更字第113號
債　務　人　曾利民
上列當事人聲請更生事件，本院裁定如下：
    主  文
債務人曾利民自中華民國一百年十二月三十日下午五時起開始更
生程序。
命司法事務官進行本件更生程序。
    理  由
一、按債務人與金融機構協商成立者，不得聲請更生或清算，但
    因不可歸責於己之事由，致履行顯有重大困難者，不在此限
    。消費者債務清理條例（下稱消債條例）第151 條第5 項定
    有明文。次按，債務人不能清償債務或有不能清償之虞，且
    無擔保或無優先權之債務總額未逾新臺幣（下同）1,200 萬
    元者，於法院裁定開始清算程序或宣告破產前，得向法院聲
    請更生，觀諸消債條例第3 條、第42條第1 項規定自明。又
    法院開始更生程序之裁定，應載明其年、月、日、時，並即
    時發生效力。法院開始更生或清算程序後，得命司法事務官
    進行更生或清算程序，必要時得選任律師、會計師或其他適
    當之自然人或法人一人為監督人或管理人，復為同條例第45
    條第1 項、第16條所明定。
二、聲請意旨略以：伊有不能清償債務之虞情事，前曾向最大債
    權金融機構之遠東國際商業銀行股份有限公司請求協商，並
    於民國（下同）100 年4 月21日協商成立，協商條件為每月
    還款2 萬6,272 元。惟自同年9 月起，因民間借款債權人彭
    振宏對伊聲請強制執行扣薪，加上伊月業績差，導致伊無法
    正常繳納協商款項，故伊確係因不可歸責於己，致履行協商
    條件顯有重大困難。且伊無擔保或無優先權之債務總額未逾
    1,200 萬元，復未經法院裁定開始清算程序或宣告破產，爰
    向本院聲請更生等語。
三、經查，債務人所主張之上開事實，業據提出財團法人金融聯
    合徵信中心當事人綜合信用報告及協商前置專用債權人清冊
    （見本院卷第14至20頁）、臺灣臺北地方法院執行命令（見
    本院卷第21至24頁）、勞工保險被保險人投保資料表（見本
    院卷第25至27頁）、98至99年度綜合所得稅各類所得資料清
    單及財產歸屬資料清單（見本院卷第28至29頁、第31頁）、
    債務人全戶戶籍謄本（見本院卷第33至34頁）、前置協商機
    制協議書及還款分配表暨表決結果影本（見本院卷第39至40
    頁）、薪資轉帳帳戶存摺內頁影本（見本院卷第42至43頁）
    、業務津貼表影本（見本院卷第45至52頁、第224 至232 頁
    ）、房屋租賃契約書影本（見本院卷第53頁）及生活支出繳
    費證明（見本院卷第54至67頁、第123 至171 頁）等為證，
    核閱屬實，堪認為真正。次查，債務人100 年1 月至9 月平
    均每月薪資所得為2 萬4,598 元，實不足以負擔協商金額2
    萬6,272 元，更遑論支應其基本生活必要支出。是債務人主
    張其有不可歸責於己之事由，致履行協商條件顯有困難，當
    屬實在。此外，債務人復查無消費者債務清理條例第6 條第
    3 項、第8 條或第46條各款所定駁回更生聲請之事由存在，
    則債務人聲請更生，應屬有據。揆諸首開說明，應予開始更
    生程序，並命司法事務官進行本件更生程序，爰裁定如主文
    。
中    華    民    國   100    年    12    月    28    日
                  民事第二庭  法      官  黃欣怡
上為正本係照原本作成。
本件不得抗告。
中    華    民    國   100    年    12    月    29    日
                              書  記  官  朱亮彰